Inventaris van het archief van het Ministerie van Oorlog: Stamboeken van Onderofficieren en Minderen van de Landmacht, 1813-1924
Nationaal Archief, Den Haag
- WAPEN DER INFANTERIE
  - Regimenten Infanterie 1841 - 1924, met Landweerbataljons 1903-1922
    - 5e Regiment Infanterie met bijbehorende Bataljons Landweer Infanterie
      - 5e Regiment Infanterie
        - Stamboeken 3e Regiment Infanterie, met namenklappers., 1898-1924; 1004E, 1938-1967
          - stamboeknummers 96197-97340, 1903, 1942
          - stamboeknummers 97341-98455, 1903-1904, 1943
          - stamboeknummers 98456-99568, 1904-1905, 1944
          - stamboeknummers 99569-694, 1905-1906, 1945
          - stamboeknummers 695-1807, 1906-1907, 1946
          - stamboeknummers 1808-2919, 1907-1908, 1947
          - stamboeknummers 2920-4039, 1908-1909, 1948
          - stamboeknummers 4040-5156, 1909-1910, 1949
          - stamboeknummers 5157-6258, 1910, 1950
          - stamboeknummers 6259-7368, 1910-1911, 1951
          - stamboeknummers 7369-8480, 1911-1912, 1952
          - stamboeknummers 8481-9596, 1912-1913, 1953
          - stamboeknummers 9597-10714, 1913-1914, 1954
          - stamboeknummers 10715-11817, 1914-1915, 1955
          - stamboeknummers 11818-12870, 1915-1916, 1956
          - stamboeknummers 12871-13990, 1916-1917, 1957
          - stamboeknummers 13991-15106, 1917-1918, 1958
          - stamboeknummers 15107-16204, 1918-1919, 1959
          - stamboeknummers 16205-17317, 1919-1920, 1960
          - stamboeknummers 17318-18402, 1920-1921, 1961
          - stamboeknummers 18403-19499, 1922-1923, 1962
          - stamboeknummers 19500-20359, 1923-1924, 1963
          - staf 1-7, 1922-1924, 1964
          - namenklapper, 1885-1897, 1004E
          - namenklapper, 1898-1906, 1965
          - namenklapper, 1906-1917, 1966
            De verwijzingen naar namen beginnend met de letter A ontbreken tot nr. 8269.
          - namenklapper, 1917-1924, 1967
      - 9e Bataljon Landweer
        - Stamboeken 9e Bataljon Landweer, met namenklapper., 1903-1922; 3656-3662
          - stamboeknummers 1-783, 1903-1908, 3656
          - stamboeknummers 784-1526, 1908-1912, 3657
          - stamboeknummers 1527-2193, 1912-1914, 3658
          - stamboeknummers 2194-3046, 1915-1917, 3659
          - stamboeknummers 3047-4192, 1918-1920, 3660
          - stamboeknummers 4193-4660, 1920-1922, 3661
          - namenklapper, 1903-1921, 3662
        - Stamboeken 9e Bataljon Landweer, met namenklapper., 1903-1922; 1968-1973
          - stamboeknummers 1-1106, 1903-1910, 1968
          - stamboeknummers 1107-2187, 1911-1914, 1969
          - stamboeknummers 2188-3320, 1914-1918, 1970
          - stamboeknummers 3321-4456, 1918-1921, 1971
          - stamboeknummers 4457-4650, 1921-1922, 1972
          - namenklapper, 1903-1922, 1973
      - 16e Bataljon Landweer
        - Stamboeken 16e Bataljon Landweer, met namenklapper., 1903-1921; 3663-3669
          - stamboeknummers 1-816, 1903-1908, 3663
          - stamboeknummers 817-1345, 1908-1911, 3664
          - stamboeknummers 1346-2137, 1911-1913, 3665
          - stamboeknummers 2138-2783, 1913-1916, 3666
          - stamboeknummers 2784-3644, 1916-1919, 3667
          - stamboeknummers 3645-4370, 1919-1921, 3668
          - namenklapper, 1903-1922, 3669
        - Stamboeken 16e Bataljon Landweer, met namenklapper., 1903-1922; 1974-1979
          - stamboeknummers 1-979, 1903-1908, 1974
          - stamboeknummers 980-1865, 1908-1912, 1975
          - stamboeknummers 1866-2844, 1912-1917, 1976
          - stamboeknummers 2845-3835, 1917-1920, 1977
          - stamboeknummers 3836-4390, 1920-1922, 1978
          - namenklapper, 1903-1922, 1979
    - 6e Regiment Infanterie met bijbehorende Bataljons Landweer Infanterie
      17e Afdeling Infanterie (1819),
      6e Afdeling Infanterie (1839),
      6e Regiment Infanterie (1841). De 17e Afdeling Infanterie was samengesteld uit:
      36e Bataljon Jagers, 36e, 37e en 38e Bataljon Infanterie Nationale Militie. Het 36e Bataljon Jagers, eerder 10e Bataljon Jagers, vóór 23 april 1815, bevatte personeel van het vroeger opgeheven 3e Bataljon Jagers. Het personeel van het in 1819 opgerichte (oude) 6e Afdeling Infanterie werd bij de opheffing in 1830 ingedeeld bij de 17e Afdeling Infanterie. In 1843 werd bij dit Regiment ingedeeld het in dat jaar opgeheven 10e Regiment Infanterie.
      - 6e Regiment Infanterie
        - Stamboeken 6e Regiment Infanterie, met namenklappers., 1814-1922; div.nrs.
          - stamboeknummers 1-1788, 1814-1818, 172
          - stamboeknummers 1789-3440, 1815-1818, 173
          - stamboeknummers 3441-5071, 1815-1818, 174
          - stamboeknummers 5072-6553, 1815-1818, 175
          - stamboeknummers 6554-8040, 1818-1820, 176
          - stamboeknummers 8041-9455, 1820-1821, 177
          - stamboeknummers 9456-10478, 1822-1823, 178
          - stamboeknummers 10479-11957, 1823-1824, 179
          - stamboeknummers 11958-12995, 1824-1826, 180
          - stamboeknummers 12996-13959, 1826, 181
          - stamboeknummers 13960-15227, 1826-1827, 182
          - stamboeknummers 15228-16241, 1828, 183
          - stamboeknummers 16242-17502, 1829, 184
          - stamboeknummers 17503-18453, 1830, 185
          - stamboeknummers 18454-20061, 1830-1831, 186
          - stamboeknummers 20062-21519, 1831, 187
          - stamboeknummers 21520-22696, 1832-1833, 188
          - stamboeknummers 22697-23801, 1834-1835, 189
          - stamboeknummers 23802-25004, 1835-1837, 190
          - stamboeknummers 25005-26171, 1837-1839, 191
          - stamboeknummers 26172-27936, 1839-1840, 192
          - stamboeknummers 27937-29113, 1841-1842, 193
          - stamboeknummers 29114-30069, 1842-1843, 194
          - stamboeknummers 30070-30874, 1843, 195
          - stamboeknummers 30875-31979, 1843, 196
          - stamboeknummers 31980-32995, 1844, 197
          - stamboeknummers 32996-34201, 1844-1845, 198
          - stamboeknummers 34202-35461, 1845-1846, 1005
          - stamboeknummers 35462-36524, 1846-1847, 1006
          - stamboeknummers 36525-37473, 1847-1848, 1007
          - stamboeknummers 37474-38460, 1848-1849, 1008
          - stamboeknummers 38461-39534, 1850-1851, 1009
          - stamboeknummers 39535-40432, 1851-1852, 1010
          - stamboeknummers 40433-41323, 1852-1853, 1011
          - stamboeknummers 41324-42213, 1853, 1012
          - stamboeknummers 42214-43159, 1854, 1013
          - stamboeknummers 43160-44223, 1854-1855, 1014
          - stamboeknummers 44224-45309, 1855-1856, 1015
          - stamboeknummers 45310-46397, 1856-1857, 1016
          - stamboeknummers 46398-47490, 1857-1858, 1017
          - stamboeknummers 47491-48603, 1858-1859, 1018
          - stamboeknummers 48604-49794, 1859-1860, 1019
          - stamboeknummers 49795-50887, 1860-1861, 1020
          - stamboeknummers 50888-52067, 1861-1863, 1021
          - stamboeknummers 52068-53064, 1863-1864, 1022
          - stamboeknummers 53065-54107, 1864-1865, 1023
          - stamboeknummers 54108-55197, 1865-1866, 1024
          - stamboeknummers 55198-56214, 1866-1867, 1025
          - stamboeknummers 56215-57197, 1867-1868, 1026
          - stamboeknummers 57198-58261, 1868-1869, 1027
          - stamboeknummers 58262-59373, 1869-1870, 1028
          - stamboeknummers 59374-60483, 1870-1871, 1029
          - stamboeknummers 60484-61557, 1871-1872, 1030
          - stamboeknummers 61558-62648, 1872-1873, 1031
          - stamboeknummers 62649-63580, 1873-1874, 1032
          - stamboeknummers 63581-64580, 1874-1875, 1033
          - stamboeknummers 64581-65523, 1875-1876, 1034
          - stamboeknummers 65524-66563, 1876-1877, 1035
          - stamboeknummers 66564-67633, 1877-1878, 1036
          - stamboeknummers 67634-68684, 1878-1879, 1037
          - stamboeknummers 68685-69713, 1879-1880, 1038
          - stamboeknummers 69714-70650, 1880-1881, 1039
          - stamboeknummers 70651-71674, 1881-1882, 1040
          - stamboeknummers 71675-72637, 1882-1883, 1041
          - stamboeknummers 72638-73709, 1883-1884, 1042
          - stamboeknummers 73710-74698, 1884-1885, 1043
          - stamboeknummers 74699-75653, 1885-1886, 1044
          - stamboeknummers 75654-76738, 1886-1887, 1045
          - stamboeknummers 76739-77716, 1887-1888, 1046
          - stamboeknummers 77717-78750, 1888-1889, 1047
          - stamboeknummers 78751-79786, 1889-1890, 1048
          - stamboeknummers 79787-80764, 1890-1891, 1049
          - stamboeknummers 80765-82045, 1891-1892, 1050
          - stamboeknummers 82046-83350, 1892, 1051
          - stamboeknummers 83351-84645, 1892-1893, 1052
          - stamboeknummers 84646-85774, 1893-1894, 1053
          - stamboeknummers 85775-86896, 1894-1895, 1054
          - stamboeknummers 86897-88000, 1895-1896, 1055
          - stamboeknummers 88001-88985, 1896-1897, 1056
          - stamboeknummers 88986-89960, 1897-1898, 1057
          - stamboeknummers 89961-91003, 1898-1899, 1058
          - stamboeknummers 91004-92005, 1899-1900, 3670
          - stamboeknummers 92006-93076, 1900-1901, 3671
          - stamboeknummers 93077-94023, 1901-1902, 3672
          - stamboeknummers 94024-95052, 1902-1903, 3673
          - stamboeknummers 95053-96582, 1903-1904, 3674
          - stamboeknummers 96583-98126, 1904-1905, 3675
          - stamboeknummers 98127-99485, 1905-1906, 3676
          - stamboeknummers 99486-742, 1906-1907, 3677
          - stamboeknummers 743-2035, 1907-1908, 3678
          - stamboeknummers 2036-3069, 1908-1909, 3679
          - stamboeknummers 3070-4069, 1909, 3680
          - stamboeknummers 4070-5064, 1910, 3681
          - stamboeknummers 5065-6073, 1910-1911, 3682
          - stamboeknummers 6074-7083, 1911, 3683
          - stamboeknummers 7084-8017, 1911-1912, 3684
          - stamboeknummers 8018-9175, 1912-1913, 3685
          - stamboeknummers 9176-10250, 1913-1914, 3686
          - stamboeknummers 10251-11300, 1914-1915, 3687
          - stamboeknummers 11301-12241, 1915-1916, 3688
          - stamboeknummers 12242-13294, 1916-1917, 3689
          - stamboeknummers 13295-14390, 1917-1918, 3690
          - stamboeknummers 14391-15392, 1918, 3691
          - stamboeknummers 15393-16405, 1919-1920, 3692
          - stamboeknummers 16406-17418, 1920-1922, 3693
          - stamboeknummers 17419-18079, 1922, 3694
          - namenklapper tot 1822, 198A
          - namenklapper, 1823-1839, 198B
          - namenklapper, 1840-1852, 1058A
          - namenklapper, 1853-1867, 1058B
          - namenklapper, 1868-1879, 1058C
          - namenklapper, 1880-1889, 1058D
          - namenklapper, 1890-1901, 3695
          - namenklapper, 1902-1909, 3696
          - namenklapper, 1910-1919, 3697
          - namenklapper, 1920-1922, 3698
        - Stamboeken 6e Regiment Infanterie, met namenklappers., 1899-1924; 1980-2009
          - stamboeknummers 90720-91857, 1899-1900, 1980
          - stamboeknummers 91858-93002, 1900-1901, 1981
          - stamboeknummers 93003-94137, 1901-1903, 1982
          - stamboeknummers 94138-95281, 1903, 1983
          - stamboeknummers 95282-96419, 1903-1904, 1984
          - stamboeknummers 96420-97562, 1904-1905, 1985
          - stamboeknummers 97563-98705, 1905, 1986
          - stamboeknummers 98706-99850, 1905-1906, 1987
          - stamboeknummers 99851-995, 1906-1907, 1988
          - stamboeknummers 996-2141, 1907-1908, 1989
          - stamboeknummers 2142-3297, 1908-1909, 1990
          - stamboeknummers 3298-4417, 1909-1910, 1991
          - stamboeknummers 4418-5562, 1910-1911, 1992
          - stamboeknummers 5563-6702, 1911, 1993
          - stamboeknummers 6703-7844, 1911-1912, 1994
          - stamboeknummers 7845-8999, 1912-1913, 1995
          - stamboeknummers 9000-10134, 1913-1914, 1996
          - stamboeknummers 10135-11271, 1914-1915, 1997
          - stamboeknummers 11272-12418, 1915-1916, 1998
          - stamboeknummers 12419-13554, 1916-1917, 1999
          - stamboeknummers 13555-14685, 1917-1918, 2000
          - stamboeknummers 14686-15805, 1918-1919, 2001
          - stamboeknummers 15806-16911, 1919-1921, 2002
          - stamboeknummers 16912-18031, 1921-1922, 2003
          - stamboeknummers 18032-19157, 1922-1923, 2004
          - stamboeknummers 19158-19547, 1924, 2005
          - namenklapper, 1890-1910, 2006
          - namenklapper, 1910-1924, 2007
          - staf 1- 20, 1900-1913, 2008
          - staf 1- 4, 1922, 2009
      - 40e Bataljon landweer
        - Stamboeken 40e Bataljon Landweer, met namenklapper., 1903-1922; 3699-3705
          - stamboeknummers 1-729, 1903-1908, 3699
          - stamboeknummers 730-1452, 1908-1912, 3700
          - stamboeknummers 1453-2290, 1912-1916, 3701
          - stamboeknummers 2291-3312, 1916-1918, 3702
          - stamboeknummers 3313-4321, 1918-1921, 3703
          - stamboeknummers 4322-4554, 1921-1922, 3704
          - namenklapper, 1903-1921, 3705
        - Stamboeken 40e Bataljon Landweer, met namenklappers., 1903-1922; 2010-2016
          - stamboeknummers 1-1080, 1903-1911, 2010
          - stamboeknummers 1081-1905, 1911-1916, 2011
          - stamboeknummers 1951-3007, 1916-1918, 2012
          - stamboeknummers 3008-3993, 1918-1920, 2013
          - stamboeknummers 3994-4554, 1920-1922, 2014
          - namenklapper, 1903 -, 2015
          - namenklapper, - 1922, 2016
      - 41e Bataljon Landweer
        - Stamboeken 41e Bataljon Landweer, met namenklapper., 1903-1922; 3706-3712
          - stamboeknummers 1-789, 1903-1908, 3706
          - stamboeknummers 790-1507, 1908-1912, 3707
          - stamboeknummers 1508-2186, 1912-1914, 3708
          - stamboeknummers 2187-3044, 1914-1918, 3709
          - stamboeknummers 3045-4050, 1918-1920, 3710
          - stamboeknummers 4051-4653, 1920-1922, 3711
          - namenklapper, 1903-1921, 3712
        - Stamboeken 41e Bataljon Landweer, met namenklappers., 1903-1922; 2017-2023
          - stamboeknummers 1-1085, 1903-1910, 2017
          - stamboeknummers 1086-2214 1910-1914 stamboeknummers 2183-2214, 2018
          - stamboeknummers 2183-3299, 1914-1918, 2019
          - stamboeknummers 3300-4396, 1918-1921, 2020
          - stamboeknummers 4397-4653, 1921-1922, 2021
          - namenklapper, 1903-1915, 2022
          - namenklapper, 1915-1922, 2023
    - 7e Regiment Infanterie met bijbehorende Bataljons Landweer Infanterie
      7e Afdeling Infanterie (1819),
      7e Regiment Infanterie (1841). De 7e Afdeling Infanterie was samengesteld uit:
      8e Bataljon Infanterie van Linie, 4e, 5e en 6e Bataljon Infanterie Nationale Militie (manschappen hoofdzakelijk afkomstig uit de provincie Overijssel). Het 8e Bataljon Infanterie van Linie bevatte personeel van het vroeger opgeheven 16e Bataljon Infanterie van Linie. Het 6e Bataljon Infanterie Nationale Militie heette vroeger vóór 24 maart 1815, 16e Bataljon Infanterie Landmilitie. In 1843 werd bij dit Regiment ingedeeld het 2e Bataljon van het in dat jaar opgeheven 10e Regiment Infanterie. Het 2e Bataljon van het 7e Regiment Infanterie was van 1842-1846 bestemd om deel uit te maken van het Limburgs Bondscontingent.
      - 7e Regiment Infanterie
        - Stamboeken 7e Regiment Infanterie, met namenklappers., 1814-1922; div.nrs.
          - stamboeknummers 1-1976, 1814-1818, 199
          - stamboeknummers 1977-3820, 1814-1818, 200
          - stamboeknummers 3821-5377, 1814-1818, 201
          - stamboeknummers 5378-6751, 1814-1817, 202
          - stamboeknummers 6752-8232, 1817-1820, 203
          - stamboeknummers 8233-9551, 1820-1821, 204
          - stamboeknummers 9552-10542, 1822-1823, 205
          - stamboeknummers 10543-12091, 1823-1824, 206
          - stamboeknummers 12092-13077, 1824-1826, 207
          - stamboeknummers 13078-14040, 1826, 208
          - stamboeknummers 14041-15044, 1826-1827, 209
          - stamboeknummers 15045-15989, 1828, 210
          - stamboeknummers 15990-17057, 1829, 211
          - stamboeknummers 17058-17929, 1830, 212
          - stamboeknummers 17930-19276, 1830-1831, 213
          - stamboeknummers 19277-20394, 1831-1832, 214
          - stamboeknummers 20395-21324, 1832-1834, 215
          - stamboeknummers 21325-22260, 1834, 216
          - stamboeknummers 22261-23071, 1835, 217
          - stamboeknummers 23072-24514, 1836-1837, 218
          - stamboeknummers 24515-26236, 1837-1839, 219
          - stamboeknummers 26237-27526, 1839-1840, 220
          - stamboeknummers 27527-28781, 1841-1842, 221
          - stamboeknummers 28782-30119, 1842, 222
          - stamboeknummers 30120-31424, 1842-1843, 223
          - stamboeknummers 31425-32367, 1843, 224
          - stamboeknummers 32368-33362, 1844, 225
          - stamboeknummers 33363-34676, 1844-1845, 226
          - stamboeknummers 34677-35952, 1845-1846, 1059
          - stamboeknummers 35953-36940, 1846-1847, 1060
          - stamboeknummers 36941-37806, 1847-1848, 1061
          - stamboeknummers 37807-38808, 1848-1849, 1062
          - stamboeknummers 38809-39825, 1850-1851, 1063
          - stamboeknummers 39826-40650, 1851-1852, 1064
          - stamboeknummers 40651-41621, 1852-1853, 1065
          - stamboeknummers 41622-42586, 1853, 1066
          - stamboeknummers 42587-43625, 1854, 1067
          - stamboeknummers 43626-44679, 1854-1855, 1068
          - stamboeknummers 44680-45796, 1855-1856, 1069
          - stamboeknummers 45797-46800, 1856-1857, 1070
          - stamboeknummers 46801-47745, 1857-1858, 1071
          - stamboeknummers 47746-48897, 1858-1859, 1072
          - stamboeknummers 48898-49992, 1859-1860, 1073
          - stamboeknummers 49993-51293, 1860-1861, 1074
          - stamboeknummers 51294-52360, 1861-1863, 1075
          - stamboeknummers 52361-53777, 1863-1864, 1076
          - stamboeknummers 53778-54790, 1864-1865, 1077
          - stamboeknummers 54791-55938, 1865-1866, 1078
          - stamboeknummers 55939-57059, 1866-1867, 1079
          - stamboeknummers 57060-58105, 1867-1868, 1080
          - stamboeknummers 58106-59156, 1868-1869, 1081
          - stamboeknummers 59157-60022, 1869-1870, 1082
          - stamboeknummers 60023-60970, 1870-1871, 1083
          - stamboeknummers 60971-61974, 1871-1872, 1084
          - stamboeknummers 61975-63188, 1872-1873, 1085
          - stamboeknummers 63189-64222, 1873-1874, 1086
          - stamboeknummers 64223-65268, 1874-1875, 1087
          - stamboeknummers 65269-66216, 1875-1876, 1088
          - stamboeknummers 66217-67105, 1876-1877, 1089
          - stamboeknummers 67106-68157, 1877-1878, 1090
          - stamboeknummers 68158-69214, 1878-1879, 1091
          - stamboeknummers 69215-70242, 1879-1880, 1092
          - stamboeknummers 70243-71267, 1880-1881, 1093
          - stamboeknummers 71268-72307, 1881-1882, 1094
          - stamboeknummers 72308-73351, 1882-1883, 1095
          - stamboeknummers 73352-74557, 1883-1884, 1096
          - stamboeknummers 74558-75665, 1884-1885, 1097
          - stamboeknummers 75666-76871, 1885-1886, 1098
          - stamboeknummers 76872-77910, 1886-1887, 1099
          - stamboeknummers 77911-79025, 1887-1888, 1100
          - stamboeknummers 79026-80114, 1888-1889, 1101
          - stamboeknummers 80115-81222, 1889-1890, 1102
          - stamboeknummers 81223-82442, 1890-1891, 1103
          - stamboeknummers 82443-83339, 1891-1892, 1104
          - stamboeknummers 83340-84399, 1892, 1105
          - stamboeknummers 84400-85620, 1892-1893, 1106
          - stamboeknummers 85621-86816, 1893-1894, 1107
          - stamboeknummers 86817-88088, 1894-1895, 1108
          - stamboeknummers 88089-89379, 1895-1896, 1109
          - stamboeknummers 89380-90553, 1896-1897, 1110
          - stamboeknummers 90554-91692, 1897-1898, 1111
          - stamboeknummers 91693-92789, 1898-1899, 1112
          - stamboeknummers 92790-93926, 1899-1900, 3713
          - stamboeknummers 93927-95058, 1900-1901, 3714
          - stamboeknummers 95059-96239, 1901-1902, 3715
          - stamboeknummers 96240-97507, 1902-1903, 3716
          - stamboeknummers 97508-99188, 1903-1904, 3717
          - stamboeknummers 99189- 680, 1904-1905, 3718
          - stamboeknummers 681-2057, 1905-1906, 3719
          - stamboeknummers 2058-3445, 1906-1907, 3720
          - stamboeknummers 3446-4552, 1907-1908, 3721
          - stamboeknummers 4453-5318, 1908, 3722
          - stamboeknummers 5319-6325, 1909, 3723
          - stamboeknummers 6326-7232, 1909-1910, 3724
          - stamboeknummers 7233-8100, 1910, 3725
          - stamboeknummers 8101-9083, 1910-1911, 3726
          - stamboeknummers 9084-10058, 1911-1912, 3727
          - stamboeknummers 10059-10941, 1912, 3728
          - stamboeknummers 10942-11992, 1912-1913, 3729
          - stamboeknummers 11993-13042, 1913-1914, 3730
          - stamboeknummers 13043-13971, 1914, 3731
          - stamboeknummers 13972-14973, 1915, 3732
          - stamboeknummers 14974-15966, 1916-1917, 3733
          - stamboeknummers 15967-16968, 1917, 3734
          - stamboeknummers 16969-18029, 1917-1918, 3735
          - stamboeknummers 18030-19124, 1918-1919, 3736
          - stamboeknummers 19125-20190, 1919-1920, 3737
          - stamboeknummers 20191-21183, 1920-1921, 3738
          - stamboeknummers 21184-22032, 1921-1922, 3739
          - namenklapper tot 1829, 226A
          - namenklapper, 1830-1839, 226B
          - namenklapper, 1840-1852, 1112A
          - namenklapper, 1853-1867, 1112B
          - namenklapper, 1868-1880, 1112C
          - namenklapper, 1881-1889, 1112D
          - namenklapper, 1884-1890, 1112E
          - namenklapper, 1890-1899, 3740
          - namenklapper, 1900-1909, 3741
          - namenklapper, 1910-1918, 3742
          - namenklapper, 1919-1922, 3743
        - Stamboeken 7e Regiment Infanterie, met namenklappers., 1899-1924; 2024-2053
          - stamboeknummers 92787-93925, 1899-1900, 2024
          - stamboeknummers 93926-95065, 1900-1901, 2025
          - stamboeknummers 95066-96196, 1901-1902, 2026
          - stamboeknummers 96197-97315, 1902-1903, 2027
          - stamboeknummers 97316-98417, 1903-1904, 2028
          - stamboeknummers 98418-99560, 1904, 2029
          - stamboeknummers 99561-579, 1904-1905, 2030
          - stamboeknummers 580-1708, 1905-1906, 2031
          - stamboeknummers 1709-2847, 1906-1907, 2032
          - stamboeknummers 2848-3999, 1907-1908, 2033
          - stamboeknummers 4000-5140, 1908, 2034
          - stamboeknummers 5141-6302, 1908-1909, 2035
          - stamboeknummers 6303-7463, 1909-1910, 2036
          - stamboeknummers 7464-8554, 1910-1911, 2037
          - stamboeknummers 8555-9699, 1911-1912, 2038
          - stamboeknummers 9700-10839, 1912, 2039
          - stamboeknummers 10840-11992, 1912-1913, 2040
          - stamboeknummers 11993-13119, 1913-1914, 2041
          - stamboeknummers 13120-14266, 1914-1915, 2042
          - stamboeknummers 14267-15409, 1915-1916, 2043
          - stamboeknummers 15410-16550, 1916-1917, 2044
          - stamboeknummers 16551-17671, 1917-1918, 2045
          - stamboeknummers 17672-18772, 1918, 2046
          - stamboeknummers 18773-19845, 1918-1920, 2047
          - stamboeknummers 19846-20969, 1920-1921, 2048
          - stamboeknummers 20970-22071, 1921-1923, 2049
          - stamboeknummers 22072-22988, 1923-1924, 2050
          - namenklapper, 1891-1903, 2051
          - namenklapper, 1904-1914, 2052
          - namenklapper, 1915-1924, 2053
      - 22e Bataljon Landweer
        - Stamboeken 22e Bataljon Landweer, met namenklapper., 1903-1922; 3744-3750
          - stamboeknummers 1-659, 1903-1908, 3744
          - stamboeknummers 666-1368, 1908-1911, 3745
          - stamboeknummers 1369-2024, 1911-1914, 3746
          - stamboeknummers 2025-2790, 1914-1916, 3747
          - stamboeknummers 2791-3790, 1917-1919, 3748